臺灣高雄地方法院刑事判決　　　　　　 96年度簡上字第190號
上　訴　人
即　被　告　丁○○
上列上訴人因恐嚇等案件，不服本院鳳山簡易庭於中華民國95年
12月14日以95年度簡字第6659號所為之第一審刑事簡易判決（檢
察官聲請簡易判決處刑案號：95年度偵字第23637 號），提起上
訴，本院管轄之第二審合議庭判決如下：
    主  文
上訴駁回。
    事實及理由
一、證據能力部分：
（一）按被告以外之人於偵查中向檢察官所為之陳述，除顯有不
      可信之情況者外，得為證據。刑事訴訟法第159 條之1 第
      2 項定有明文。被告以外之人於偵查中向檢察官所為陳述
      ，雖為審判外之陳述，然依刑事訴訟法之規定，檢察官係
      代表國家偵查犯罪、實施公訴，依法有訊問被告、證人、
      鑑定人權利之人；且於實務運作時，檢察官偵查中向被告
      以外之人所取得之陳述，原則上均能遵守法律規定，不致
      於違法取供，故可信度極高，自得為證據。本院審酌證人
      即告訴人甲○○及證人陳墩厚、乙○○、姜宗智於偵查中
      向檢察官所為陳述，並無非法取供等非任意之陳述，亦無
      其他足認該陳述有何顯不可信之情事，且經具結，依上開
      規定，該等陳述得作為本案證據。
（二）被告以外之人於審判外之陳述，雖不符刑事訴訟法第159
      條之1 至第159 條之4 之規定，而經當事人於審判程序同
      意作為證據，法院審酌該言詞陳述或書面陳述作成時之情
      況，認為適當者，亦得為證據，刑事訴訟法第159 條之5
      第1 項定有明文。被告及檢察官對於本判決所引用之證人
      甲○○、乙○○、陳敦厚、姜宗智於警詢證述之證據能力
      ，於本院審判程序時，均表示同意作為本案證據使用，茲
      審酌該等言詞陳述作成時之情況，並無非法取供或不宜作
      為證據之情事，依刑事訴訟法第159 條之5 第1 項之規定
      ，得作為證據。
二、本案經本院審理結果，認第一審以被告所犯係刑法第309 條
    第1 項公然侮辱罪，判處拘役20日，並諭知易科罰金之折算
    標準，其認事、用法及量刑均無不當，應予維持，並引用第
    一審判決書記載之事實、證據及理由（如附件）。
三、上訴人即被告丁○○上訴意旨以：伊係因新設攤位抽籤問題
    ，認為告訴人甲○○處理不公平，與告訴人發生口角衝突，
    伊為女子，僅對告訴人大聲說「抽籤不公平，有作弊」等語
    ，並無辱罵告訴人，告訴人及證人乙○○、陳墩厚、姜宗智
    等人分別是共同市場自治協會之會長及理事，於檢察官偵訊
    時所述皆偏袒迴護告訴人，渠等證詞與事實不符，爰請撤銷
    原判改諭知被告無罪等語。經查：
（一）被告於95年6 月27日下午1 時35分許於位於高雄縣鳳山市
      ○○路附近鳳農市場對告訴人辱罵如聲請簡易判決處刑書
      所載之穢語，業經證人甲○○於警詢、偵訊及本院審理中
      證述：於鳳農市場舉行謝土祭拜事宜經過被告攤位時，被
      告即以台語罵伊「神經病」、「瘋子」、「幹你娘及祖宗
      十八代」直到市場辦公室外等語明確（見警詢卷第8 頁、
      偵查卷第9 頁），且證人陳墩厚、乙○○、姜宗智於警詢
      及偵查均證述被告確實有以上開言詞辱罵告訴人至市場辦
      公室前等語（見警詢卷第11～15頁、偵查卷第9 頁）。而
      證人陳墩厚、乙○○雖均為上開市場自治協會常務理事，
      惟亦均係在上開市場賣豬肉，證人姜宗智則為市場管理員
      ，均與被告無間隙糾紛或仇恨，業據渠等證述在卷（見警
      詢卷第11、13、15頁），亦均於偵查中到庭具結，當不至
      自陷偽證而為不實之陳述；況上開證人於偵查中尚證述陳
      天海（已經判決確定）有罵及恐嚇告訴人，甚至要打告訴
      人而遭阻止等情，果有虛詞陷害，當不至僅偽稱被告僅有
      辱罵告訴人一情，益徵上開證人所述應與事實相符。是被
      告認上開證人均為市場自治協會會長及理事，即有迴護告
      訴人而為不實陳述等語，不足採信。
（二）又被告因認上開市場原有500 多個攤位，在抽籤當日上午
      9 時到被告場時只剩3 個攤位供抽而認為有所不公等語（
      見本院卷第37頁），然證人甲○○於本院證述：抽籤當日
      係上午8 時許即開始抽籤，抽籤事宜係由總幹事處理，伊
      並不清楚等語（見本院卷第37頁），及至本院審理時，被
      告仍執此爭執，足見被告確實因誤認抽籤一事心有不滿，
      而市場攤位為被告生活來源所需，在其極度不滿之下，於
      公開場所執詞謾罵告訴人即有可能。另被告亦坦承從自己
      之攤位與陳天海一路跟著告訴人至上開市場自治協會辦公
      室外，果被告僅係單純陳述「抽籤不公平，有作弊」之語
      詞，何以須對告訴人緊追不捨，甚至一路跟隨辱罵告訴人
      之陳天海至自治協會辦公室外，是被告所辯顯為卸責之詞
      ，不足採信，至被告本身為女子與是否會以侮辱之言詞對
      他人謾罵並無因果關係，是其此部分辯詞，亦不足採。
四、原審認被告罪證明確，審酌被告僅因市場抽籤攤位分配問題
    之細故，即在公眾得出入之場所以不堪言語辱罵他人，貶損
    他人社會地位及名譽，犯後否認犯行，未與告訴人達成和解
    ，惟無前科等一切情狀，依刑事訴訟法第449 條第1 項前段
    、第3 項、第454 條2 項，刑法第2 條第1 項前段、第309
    條第1 項、（修正前）第41條第1 項前段，罰金罰鍰提高標
    準條例第1 條前段、（廢止前）第2 條之規定，判處被告拘
    役20日，如易科罰金，以銀元300 元（即新臺幣900 元）折
    算1 日，其認事用法並無違誤，量刑亦屬妥適，上訴人即被
    告之上訴空言否認犯罪，而指摘原判決不當，並無理由，應
    予駁回。
據上論斷，應依刑事訴訟法第455 條之1 第1 項、第3 項、第36
8 條、第373 條、第364 條，判決如主文。
本案經檢察官丙○○到庭執行職務。
中　　華　　民　　國　　96　　年　　5 　　月　　25　　日
                  刑事第十五庭  審判長法  官  唐照明
                                      法  官  文昌
                                      法　官  梁淑美
以上正本證明與原本無異。
不得上訴。
中　　華　　民　　國　　96　　年　　5 　　月　　25　　日
　　　　　　　　　　　　　　　　　　　書記官  林麗文
